臺灣新竹地方法院民事小額判決  
111年度竹小字第26號
原      告  華南產物保險股份有限公司

法定代理人  陳文智  
訴訟代理人  林柏江  
複  代理人  宋育澧  
被      告  羅文儀  
上列當事人間請求損害賠償事件，本院於民國111年2月14日辯論
終結，判決如下：
    主      文
原告之訴駁回。
訴訟費用新臺幣壹仟元由原告負擔。
    事實及理由
一、原告主張：被告於民國110年1月10日12時34分許，駕駛車牌
    號碼00-0000 號自用小客車（下稱被告車輛），行經新竹市
    ○○路000巷0號處時，疑因未注意而撞及原告所承保之訴外人
    唐昌雯所有、駕駛之車牌號碼0000-00號自用小客車（下稱
    系爭車輛），致系爭車輛受有損害。嗣系爭車輛送廠修理，
    系爭車輛修復費用為新臺幣（下同）22,848元（其中含工資
    5,450 元、塗裝10,500元、零件費用6,898 元）。原告已依
    保險契約理賠，乃依據保險法第53條第1項、民法第184 條
    第1項前段、第191條之2規定提起本件訴訟。並聲明：被告
    應給付原告22,848元，及自起訴狀繕本送達翌日起至清償日
    止，按週年利率5%計算之利息。
二、被告則以：被告車輛停車時並沒有撞到對方，亦無撞擊痕跡
    等語置辯。並聲明：原告之訴駁回。
三、得心證之理由：
  ㈠按因故意或過失，不法侵害他人之權利者，負損害賠償責任
    ，民法第184 條第1 項前段定有明文。是侵權行為所發生之
    損害賠償請求權，以有故意或過失不法侵害他人權利為其成
    立要件，若其行為並無不法，或其行為並無故意或過失，即
    無賠償之可言。汽車、機車或其他非依軌道行駛之動力車輛
    ，在使用中加損害於他人者，駕駛人應賠償因此所生之損害
    ，但於防止損害之發生，已盡相當之注意者，不在此限，民
    法第191條之2定有明文。雖有舉證責任倒置之規定，由法律
    推定駕駛人侵害他人之行為係出於過失。然仍可由駕駛人舉
    反證推翻，如該損害非因駕駛人之過失所致時，即可免負賠
    償責任。
  ㈡原告主張被告駕駛被告車輛於前揭時、地，不慎與由原告承
    保之系爭車輛發生碰撞而肇事等情，固有提出道路交通事故
    當事人登記聯單、道路交通事故現場圖、車損照片、估價單
    、電子發票等件影本為證。惟經本院依職權向新竹市警察局
    調取本件交通事故之相關資料，依本件道路交通事故現場圖
    現場處理摘要欄之記載：「A 車（即被告車輛）沿民族路17
    3 巷停於民族路173 巷5 號前路旁。B車（即系爭車輛）停
    於民族路173 巷5 號。」等情（見本院卷第45頁），是兩車
    係先後停放於民族路173 巷5 號前路旁，且據被告在警詢時
    陳稱：我駕駛被告車輛停於民族路173巷5號，當時前方系爭
    車輛停在路旁，我很難停放，但我覺得被告車輛沒有撞到系
    爭車輛等語；系爭車輛駕駛人唐昌雯則於警詢時陳述：我將
    系爭車輛停於民族路173巷5號對面，110年1月10日11時10分
    停放，12時10分回來時發現被告車輛與我車車尾撞到等語，
    有道路交通事故談話紀錄表附卷可稽（見本院卷第47至49頁
    ），可知系爭車輛駕駛人與被告於肇事後各自指稱、否認有
    碰撞系爭車輛此事，雙方已各說各話，實無從由其等陳述來
    判斷究竟被告駕駛被告車輛有無碰撞系爭車輛一節。再者，
    本件事故無路口監視器或行車紀錄器資料可供判斷肇事責任
    ，然查，就事故當日之兩造車損照片，系爭車輛僅有微小刮
    痕，又該刮痕發生於系爭車輛後方保險桿下方靠近下緣位置
    ，就該高度對應至被告車輛高度，並無類似之擦撞或碰撞之
    痕跡，無從認定係被告車輛碰撞系爭車輛所致生系爭車輛損
    害，從而，本院認為系爭車輛並未遭被告車輛碰撞，原告主
    張因被告之過失駕駛行為肇生本件車禍事故，致系爭車輛受
    損，無從逕採。
  ㈢基上，原告主張系爭車輛之損害，既非因被告之過失行為所
    造成，被告即無損害賠償責任可言，則原告主張被告應賠償
    系爭車輛受損部分經送廠修復後所支出之維修費用22,848元
    及法定遲延利息，當屬無據。原告縱已給付被保險人，但因
    被保險人對被告並無損害賠償請求權，原告亦無從依保險法
    第53條第1項規定取得代位求償權，向被告請求賠償。
四、綜上所述，被告就系爭車輛之損害並無過失之不法侵害權利
    行為，原告依保險代位及侵權行為之法律關係，請求被告給
    付22,848元，及自起訴狀繕本送達翌日起至清償日止之法定
    遲延利息，洵屬無據，應予駁回。
五、本件事證已臻明確，兩造其餘之攻擊防禦方法及所提證據，
    於判決結果不生影響，爰不一一論列，附此敘明。並依同法
    第436條之19第1項規定，確定訴訟費用之負擔如主文第2 項
    所示。
六、訴訟費用負擔之依據：民事訴訟法第78條。
中　　華　　民　　國　　111 　年　　3 　　月　　11　　日
                  新竹簡易庭  法  官  黃致毅
以上正本係照原本作成。
如不服本判決，須以違背法令為理由，於判決送達後20日內向本
庭提出上訴狀（應按他造當事人之人數附繕本）；如委任律師提
起上訴者，應一併繳納上訴審裁判費。
中　　華　　民　　國　　111 　年　　3 　　月　　11　　日
                              書記官  蕭宛琴
　　　　　　　　　　　　　　　
附錄：
一、民事訴訟法第436條之18第1項：
    （小額訴訟程序）判決書得僅記載主文，就當事人有爭執事
    項，於必要時得加記理由要領。
二、民事訴訟法第436條之24第2項：
    對於小額程序之第一審裁判上訴或抗告，非以其違背法令為
    理由，不得為之。
三、民事訴訟法第436條之25：
    上訴狀內應記載上訴理由，表明下列各款事項：
    ㈠原判決所違背之法令及其具體內容。
    ㈡依訴訟資料可認為原判決有違背法令之具體事實。